臺灣新北地方法院民事裁定　　　　　　　110年度抗字第222號
抗　告　人　羅惠慶　
相　對　人　楊家毓　

上列抗告人因與相對人楊家毓間拍賣抵押物事件，抗告人對於中
華民國110 年10月27日本院110 年度司拍字第434 號所為裁定，
提起抗告，本院裁定如下：
    主  文
一、抗告駁回。
二、抗告程序費用新臺幣（下同）1,000元由抗告人負擔。
    理  由
一、按抵押權人於債權已屆清償期而未受清償者，得聲請法院拍
    賣抵押物，就其賣得價金而受清償，民法第873 條定有明文
    。上開規定，依民法第881 條之17規定，於最高限額抵押權
    亦準用之。次按，聲請拍賣抵押物，原屬非訟事件，法院所
    為准許與否之裁定，無確定實體法上法律關係存否之性質，
    於債權及抵押權之存否，並無既判力，祇須其抵押權已經依
    法登記，且債權已屆清償期而未受清償，法院即應為准許拍
    賣之裁定；而對於此項法律關係有爭執之人，為保護其權利
    ，得提起訴訟，以謀解決，不得僅依抗告程序聲明其爭執，
    並據為廢棄准許拍賣抵押物裁定之理由（最高法院94年度台
    抗字第270 號裁定參照）。
二、本件相對人於原審聲請意旨略以：相對人於民國109 年7 月
    27日以附表所示之不動產為對抗告人所負債務之擔保，設定
    最高金額140 萬元之抵押權。茲抗告人對相對人負債67萬35
    4 元，已屆清償期而未清償。為此，聲請准予拍賣抵押物等
    語。
三、抗告意旨略以：相對人不願意出面受領借款金額，並同時與
    抗告人及地政士在地政事務所塗銷私設之抵押權登記與預告
    登記。相對人要求抗告人將欠款直接匯入相對人帳戶，抗告
    人擔心相對人若不辦理抵押權塗銷，抗告人需永無止盡清償
    債務，且欠款金額不確定。抗告人名下不動產向銀行貸款50
    0 萬元加上相對人借款70萬元，總共不到600 萬元，要馬上
    查封拍賣無法面對就讀大學之女兒，懇求延緩拍賣房屋一年
    等語。並聲明；原裁定廢棄，駁回相對人在第一審之聲請。
四、經查，相對人主張之事實，業據提出借款契約書、抵押權設
    定契約書、他項權利證明書、存證信函及土地登記第一類謄
    本等件影本為證。再觀之抵押權設定契約書記載：擔保債權
    總金額為140 萬元；借款契約書第5 條約定：借款期限109
    年7 月28日起算84個月，每期付款13,508元；第7 條第1 項
    約定：抗告人如有遲繳一期本息逾7 日以上時，抗告人喪失
    第5 條第1 項之期限利益，抗告人對於相對人所負一切債務
    視同全部到期，相對人並得提前終止本借款契約，請求抗告
    無條件一次清償全部借款本息；而抗告人延遲6 個月未依約
    繳款等情，亦有存證信函為證。依此為形式上審查，已足認
    相對人有系爭抵押權登記擔保範圍之債權存在，且債權已屆
    清償期而未受清償。是本件聲請人聲請拍賣抵押物，於法尚
    無不合，應予准許。至於抗告意旨所述，係屬實體上之爭執
    ，揆諸上揭說明意旨，尚非本件非訟程序所得審究，應另提
    起訴訟以資解決。另相對人聲請本院裁定拍賣抵押物，僅為
    聲請強制執行前取得執行名義之非訟行為，尚未進入強制執
    行程序，故無延緩執行之問題，應於相對人聲請強制直時，
    抗告人另循強制執行法之相關規定向執行法院提出，亦非本
    件抗告程序得以准駁之事項，附此敘明。
五、據上論結，本件抗告為無理由，爰裁定如主文。
中    華    民    國  110     年    11    月    25  日
                  民事第七庭    法  官  王婉如
以上正本係照原本作成。
如不服本裁定，僅得於收受本裁定正本送達後10日內，以適用法
規顯有錯誤為理由，向本院提出再抗告狀，（須附繕本一份及繳
納再抗告裁判費新臺幣1,000 元），經本院許可後始可再抗告。
中    華    民    國  110     年    11    月    25    日
                                書記官  鄔琬誼